【裁判字號】    94,訴緝,106
【裁判日期】    950630
【裁判案由】    毒品危害防制條例
【裁判全文】
臺灣板橋地方法院刑事判決             94年度訴緝字第106號
公  訴  人  臺灣板橋地方法院檢察署檢察官
被      告  甲○○
                   （另案在臺灣臺南監獄執行中）
選任辯護人  舒建中律師
上列被告因違反毒品危害防制條例案件，經檢察官提起公訴（九
十三年度偵字第一九三二三號），及就同一案件移送併案審理（
九十三年度偵字第一一九八六號），本院判決如下：
    主  文
甲○○連續轉讓第一級毒品，累犯，處有期徒刑壹年肆月。又連
續轉讓第二級毒品，累犯，處有期徒刑拾月。應執行有期徒刑貳
年。
    事  實
一、甲○○前因幫助施用第二級毒品案件，經本院以八十八年度
    訴緝字第一八○號判決判處有期徒刑六月，如易科罰金，以
    三百元折算一日，於民國八十九年三月六日判決確定；復因
    施用第一、二級毒品案件，經臺灣臺北地方法院以八十九年
    度訴字第五○號判決分別判處有期徒刑八月、七月，應執行
    有期徒刑一年一月，於同年五月十六日判決確定。以上三案
    ，經臺灣臺北地方法院以八十九年度聲字第一七○○號裁定
    定其應執行刑為有期徒刑一年六月，於八十九年七月十四日
    入監執行，迄九十年十二月十二日縮短刑期執行完畢（此部
    分構成累犯）。再因持有第一、二級毒品案件，經本院以九
    十三年度訴緝字第五號判決判處有期徒刑二年六月，上訴後
    ，經臺灣高等法院以九十三年度上訴字第二五○九號判決上
    訴駁回而於九十三年十二月三日確定，嗣經臺灣高等法院以
    九十四年度聲字第三二四號裁定就此罪與甲○○所犯販賣化
    學合成麻醉藥品罪而經臺灣高等法院以九十二年度重上更(四)
    字第一四九號判決判處之有期徒刑四年，定其應執行刑為有
    期徒刑六年，並於九十四年五月十一日入監執行，現正執行
    中；其另於九十四年三月中旬某日起至五月十日止因犯施用
    第一級毒品及持有第二級毒品案件，經本院於九十四年十一
    月十四日以九十四年度訴字第二一四九號判決判處有期徒刑
    一年二月、五月，應執行有期徒刑一年五月（此等部分尚未
    執行完畢，不構成累犯）。
二、甲○○猶不知悛悔警惕，明知海洛因、安非他命係屬毒品危
    害防制條例所列之第一、二級毒品，依法不得轉讓、持有，
    竟基於轉讓第一級毒品之概括犯意，先後於(一)九十一年間某
    日起至九十二年十二月上旬某日止，在臺北縣三重市等處，
    連續三次無償轉讓第一級毒品海洛因予己○○施用，每次約
    零點三公克至零點五公克不等；(二)九十一年間某日，在桃園
    縣八德市等處，連續三次受丁○○之託代購海洛因後轉讓予
    丁○○施用，每次約零點三公克至零點五公克不等；(三)九十
    二年六月間某日，在臺北縣新店市某處，無償轉讓未超過一
    公克之海洛因予乙○○施用。甲○○另基於轉讓第二級毒品
    之概括犯意，於九十二年十一月間，在臺北縣新店市、桃園
    縣八德市等處，連續無償轉讓約零點三公克至零點五公克不
    等之安非他命予女友戊○○七次、丁○○一次、己○○一次
    ，供其等施用。嗣於九十二年十二月十八日下午九時許，在
    臺北縣新店市○○路六號三樓之十二（三一八室）為警查獲
    ，並扣得甲○○自己施用毒品所用之海洛因殘渣袋一個、分
    裝勺二支、安非他命吸食器一組，始悉上情。
三、案經臺北市政府警察局刑事警察大隊報告臺灣板橋地方法院
    檢察署檢察官偵查起訴。
    理  由
一、犯罪事實之認定：
  (一)上揭事實，業據被告甲○○於本院審理時均坦承不諱（見本
    院九十五年六月十六日審判筆錄），核與證人丁○○、己○○、乙○○、戊○○於本院審理時結證之主要情節大致相符
    （見本院同年二月二十七日審判筆錄）。
  (二)按毒品危害防制條例第八條所指之「轉讓」行為，係指行為
    人無營利之意圖，而將毒品交付他人並移轉所有權之行為，
    故行為人苟始終無營利之意思，縱於購入毒品後以原價或低
    於原價有償讓與他人，仍難謂為販賣行為，僅得以轉讓毒品
    罪論處（最高法院九十一年度臺上字第一四四三號、九十三
    年度臺上字第一六五一號判決意旨參照）。查被告無償將第
    一級毒品交付己○○、乙○○施用，及無償將第二級毒品交
    付戊○○、丁○○、己○○施用之行為，本屬毒品危害防制
    條例第八條所指之「轉讓」毒品行為，固無疑問；而被告受
    丁○○之託代購海洛因後交付丁○○施用之行為，並無積極
    證據證明其具有藉代丁○○購買海洛因之機會從中賺取差價
    營利之意圖，而其受託代買海洛因之後，已將毒品之所有權
    移轉交付予丁○○，自亦屬「轉讓」毒品之行為。
  (三)是由上開證人之證詞等補強證據，足資擔保被告於本院審理
    中所為前開任意性自白具有相當程度之真實性，而得使本院
    確信被告前述自白與事實相符，足證被告確有上揭轉讓第一
    、二級毒品之犯行。
  (四)至證人丁○○於警詢時雖供稱：甲○○專門以販賣海洛因及
    安非他命維生，伊於九十一年九月間開始向甲○○購買海洛
    因及安非他命，海洛因每次半錢新臺幣（下同）八千元，安
    非他命半兩一萬六千元，前後共買三次等語（見九十二年度
    偵字第二一八三六號偵查卷第九十一頁反面），所供已與其
    於本院審理時結證之情節不符，且其警詢之陳述對於歷次向
    被告購買海洛因及安非他命之時間、地點、數量、價格均未
    供明，則其所陳是否屬實，非無疑問；又參以其於警詢時供
    稱願當污點證人，以期能減輕刑期等語（見同上偵查卷），
    足見證人丁○○為求其施用毒品之犯行能獲減刑，而於警詢
    時供稱其所施用之毒品來源係向被告購買，顯立於與被告對
    立之地位，則其於警詢時所為不利於被告之供詞，在無其他
    證據證明具有較可信之特別情況下，尚難遽採。又證人己○○於警詢時固陳稱：甲○○當時手上有很純之海洛因，要伊
    幫忙找一些買家，如果要四分之一錢，就要五千元加車馬費
    五百元，甲○○會親自送貨，伊如果介紹買家可以從中賺取
    一些毒品自己用，伊所吸食的海洛因也偶爾從甲○○那邊調
    買等語（見同上偵查卷第五十九頁反面）；惟其於偵查中另
    供稱：伊沒有幫甲○○介紹買家，警訊筆錄是警方自己寫的
    ，也沒有賺取一些貨自己用，伊是介紹人跟甲○○看貨，甲○○將貨送到伊這邊，伊貼五百元給甲○○，伊再將貨轉給
    別人等語（見同偵查卷第一六三頁以下），前後之供詞已不
    一致，顯有瑕疵，且與其於本院審理時結證之情節歧異，不
    能作為認定被告有販賣毒品犯行之依據。另證人乙○○於警
    詢、偵查時雖均供稱伊知道甲○○有販毒等語（見同上偵查
    卷第八十九頁反面、第一六八頁），惟其並未就被告販賣毒
    品之時間、地點、數量、價格及對象供述明確，僅籠統供稱
    知道被告販賣毒品云云，且所供亦與其於本院審理時結證之
    情節不符，復無證據證明其警詢之供詞具有較可信之特別情
    況，其於偵查中之陳述亦未經具結，尚難作為認定被告有販
    賣毒品犯行之證據。再者，另案被告丙○○於警詢及偵查時
    固均供陳：其施用之安非他命均向甲○○購買，每次購買金
    額五百元，共購買三次等語（見同上偵查卷第四十五頁、第
    一六○頁反面），惟其供述未經具結，且未供明向被告購買
    安非他命之時間、地點及數量，非無瑕疵，而丙○○經本院
    二度傳喚均未到庭，經查其業經另案通緝，行方不明，有臺
    灣高等法院被告全國通緝紀錄表一紙附卷可稽，而無從依法
    拘提到案，經核其警、偵訊之供詞並無證據證明具有可信之
    特別情況，是其上開供述亦不能作為認定被告有販賣毒品犯
    行之依據。參以證人丁○○、己○○、乙○○於本院審理時
    已到庭具結接受詰問，其等於詰問程序中，就公訴人、辯護
    人詰問及本院補充訊問之相關問題，較之警詢及偵查時更有
    詳盡回答之空間，是本院認為其等於本院審理中之陳述，應
    較其等於警詢及偵查中有瑕疵及未能賦予被告行使交互詰問
    權之陳述為可採，自難認定被告有販賣毒品圖利之事實。又
    卷附監聽譯文固顯示丙○○等人曾以電話向被告詢問有無毒
    品之情形，然未能證明被告有營利之意圖，亦不能據以認定
    被告有販賣毒品之行為。至公訴人聲請傳喚證人庚○○，以
    證明被告販賣毒品之事實，惟證人庚○○經本院二度傳喚均
    未到庭，經查其業經另案通緝，行止不明，有臺灣高等法院
    被告全國通緝紀錄表一紙附卷可稽，自無從依法拘提到案，
    附此敘明。
  (五)綜上所述，本件事證明確，被告連續轉讓第一級毒品海洛因
    、第二級毒品安非他命之犯行堪以認定，應依法論科。
二、論罪科刑之法律適用：
  (一)核被告所為，係犯毒品危害防制條例第八條第一項之轉讓第
    一級毒品罪、同條第二項之轉讓第二級毒品罪。被告轉讓海
    洛因、安非他命而持有海洛因、安非他命之低度行為，應為
    其轉讓之高度行為所吸收，均不另論罪。被告先後多次轉讓
    海洛因、安非他命之行為，時間密接，觸犯構成要件相同之
    罪名，顯係基於概括犯意而為之，為連續犯，應依刑法第五
    十六條規定各論以一罪，並加重其刑。又被告有如事實欄一
    所載之犯罪科刑及有期徒刑執行完畢之事實，此有臺灣高等
    法院被告前案紀錄表在卷可參，其受有期徒刑之執行完畢，
    五年以內再犯有期徒刑以上之罪，為累犯，應依刑法第四十
    七條規定加重其刑，並依同法第七十條規定遞加重之。被告
    所犯上開二罪，犯意各別，罪名互殊，應予分論併罰。按毒
    品危害防制條例第八條第五項固規定：「轉讓毒品達一定數
    量，加重其刑至二分之一，其標準由行政院定之」，行政院
    並據該規定於九十三年一月七日發布「轉讓持有毒品加重其
    刑之數量標準」，該標準第二條第一項第一款、第二款規定
    ：轉讓、持有第一級毒品達淨重五公克以上者、第二級毒品
    達淨重十公克以上者，加重其刑至二分之一」，並自發布日
    施行。查被告分別轉讓第一、二級毒品予丁○○、己○○、
    乙○○、戊○○等人之數量，依被告及證人等之陳述，轉讓
    第一級毒品部分未達淨重五公克，轉讓第二級毒品未達淨重
    十公克，尚不得依該標準加重其刑，併此敘明。公訴人就同
    一事實移送併案審理（九十三年度偵字第一一九八六號），
    本院自應併予審究。公訴意旨雖認被告基於販賣毒品之概括
    犯意，於不詳時、地，先販入第一級毒品海洛因及第二級毒
    品安非他命，再分別以四分之一錢海洛因四千至五千元不等
    、安非他命每公克一千五百元至二千元不等之價格轉售予丁○○、丙○○、己○○、綽號「少年嫂仔」等人牟利，因認
    被告此部分涉犯毒品危害防制條例第四條第一項、第二項之
    販賣第一、二級毒品罪嫌。惟本院認定被告此部分所為仍屬
    轉讓第一級毒品海洛因、第二級毒品安非他命之行為，應成
    立轉讓第一級、第二級毒品罪，俱如前述，然販賣第一、二
    級毒品與轉讓第一、二級毒品間，將毒品交付他人之社會基
    本事實相同，僅有是否營利之別而已，自應依法變更起訴法
    條。審酌被告轉讓海洛因、安非他命之行為，無異助長毒品
    散布，嚴重危害國民健康與社會秩序，更間接便利他人施用
    毒品，所生危害非輕，惟犯後坦承犯行、態度良好等一切情
    狀，各量處如主文所示之刑，並定其應執行之刑。
  (二)至扣案海洛因殘渣袋一個、分裝勺二支及安非他命吸食器一
    組，乃被告供己施用海洛因、安非他命所用之物，業據被告
    供明在卷，並非供本案轉讓海洛因及安非他命犯罪所用之物
    ，爰不宣告沒收，併此敘明。
據上論斷，應依刑事訴訟法第二百九十九條第一項前段、第三百
條，毒品危害防制條例第八條第一項、第二項，刑法第十一條前
段、第五十六條、第四十七條、第五十一條第五款，判決如主文
。
本案經檢察官溫祖德到庭執行職務。
中  華  民  國    九十五    年    六    月    三十    日
                  刑事第九庭  審判長法  官  樊季康
                                    法  官  連育群
                                    法  官  張筱琪
以上正本證明與原本無異
如不服本判決應於送達後十日內向本院提出上訴狀
                                    書記官  廖舜宜
中  華  民  國    九十五    年    六    月    三十    日
附錄本案論罪科刑法條全文：
毒品危害防制條例第八條第一項：
轉讓第一級毒品者，處一年以上七年以下有期徒刑，得併科新臺
幣一百萬元以下罰金。
轉讓第二級毒品者，處六月以上五年以下有期徒刑，得併科新臺
幣七十萬元以下罰金。
轉讓第三級毒品者，處三年以下有期徒刑，得併科新臺幣三十萬
元以下罰金。
轉讓第四級毒品者，處一年以下有期徒刑，得併科新臺幣十萬元
以下罰金。
前四項之未遂犯罰之。
轉讓毒品達一定數量者，加重其刑至二分之一，其標準由行政院
定之。


司法院資訊處製作；財團法人民間司法改革基金會備份。
